# 以摊余成本计量的金融资产计提的利息是否需要计提递延所得税

提问人：liu42644268 时间：2020-07-21 12:37:00
如题，以摊余成本计量的金融资产期末计提的利息是否需要确认递延所得税负债呢，还有以公允价值计量且其变动计入当期损益的金融资产的公允价值变动是否需要确认递延所得税资产呢，我看有的上市公司披露里面也未确认。
我理解目前三类金融资产如果产生税会差异理论上是应当计提递延所得税的，那么假设在本年汇算清缴期（也就是来年的 5 月之前）利息会收到，那么是否就无需确认相关递延所得税了呢，而是直接作为本年的应纳税所得额进行申报即可？向各位求教了，谢谢，同时，三类金融资产，分别是权益类和债权类时，哪些需要确认递延所得税呢？

回答人：chenyiwei
税法规定此类投资资产的计税基础是其成本。根据《企业所得税法实施条例》第七十一条规定：
企业所得税法第十四条所称投资资产，是指企业对外进行权益性投资和债权性投资形成的资产。
企业在转让或者处置投资资产时，投资资产的成本，准予扣除。
投资资产按照以下方法确定成本：
（一）通过支付现金方式取得的投资资产，以购买价款为成本；
（二）通过支付现金以外的方式取得的投资资产，以该资产的公允价值和支付的相关税费为成本。
因此，对于以公允价值计量的金融资产，其确认的累计公允价值变动应确认递延所得税资产或负债（其中确认递延所得税资产需满足所得税准则对确认递延所得税资产的一般限制条件，下同）。
对于按实际利率法确认的利息，能否直接计入应纳税所得额而不作调整，目前规定似乎不明确，建议咨询税务专业人士或者主管税务机关。如果在利息收入或支出计入应纳税所得额的问题上与会计存在差异的，则这部分可能也导致暂时性差异。